臺灣高等法院高雄分院刑事判決　　　 99年度交上易字第132號
上　訴　人
即　被　告　楊安
上列上訴人因過失傷害等案件，不服臺灣高雄地方法院99年度交
易字第85號中華民國99年10月21日第一審判決（起訴案號：臺灣
高雄地方法院檢察署98年度偵字第28985 號），提起上訴，本院
判決如下：
    主  文
上訴駁回。
    理  由
一、按不服地方法院之第一審判決而上訴者，應向管轄第二審之
    高等法院為之。上訴書狀應敘述具體理由。上訴書狀未敘述
    上訴理由者，應於上訴期間屆滿後20日內補提理由書於原審
    法院，逾期未補提者，原審法院應定期間先命補正。第二審
    法院認為上訴書狀未敘述理由或 上訴有第362條前段之情形
    者，應以判決駁回之。但其情形可以補正而未經原審法院命
    其補正者，審判長應定期間先命補正。刑事訴訟法第361 條
    、第367 條，分別定有明文。所謂不服第一審判決之具體理
    由，必係依據卷內既有訴訟資料或提出新事證，指摘或表明
    第一審判決有何採證認事、用法或量刑等足以影響判決本旨
    之不當或違法，而構成應予撤銷之具體事由，始克當之（例
    如：依憑證據法則具體指出所採證據何以不具證據能力，或
    依憑卷證資料，明確指出所為證據證明力之判斷如何違背經
    驗、論理法則）；倘僅泛言原判決認定事實錯誤、違背法令
    、量刑失之過重或輕縱，而未依上揭意旨指出具體事由，或
    形式上雖已指出具體事由，然該事由縱使屬實，亦不足以認
    為原判決有何不當或違法者（例如：對不具有調查必要性之
    證據，法院未依聲請調查亦未說明理由，或援用證據不當，
    但除去該證據仍應為同一事實之認定），皆難謂係具體理由
    ，俾與第二審上訴制度旨在請求第二審法院撤銷、變更第一
    審不當或違法之判決，以實現個案救濟之立法目的相契合，
    並節制濫行上訴（最高法院97年度台上字第892 號判決意旨
    參照）。是以上訴人之上訴書狀或補提之上訴理由書，雖有
    敘述上訴理由，惟並未具體敘述第一審判決有上述違法、不
    當情形，即與未敘述具體理由無異，其所為上訴，即不符合
    上訴之法定要件。
二、被告上訴意旨謂：上訴人即被告（下稱被告）就全部犯罪事
    實於原審中均已坦承不諱，被告願意與被害人和解，但被害
    人要求新台幣100 萬元，被告實難負擔，原審未斟酌被告犯
    後態度及未成立和解之原因，量刑顯然過重，實難甘服，是
    難認原判決妥適，請撤銷原判決，另為適當之判決云云。
三、經查：
（一）本件公訴人係起訴被告楊安係領有合格駕駛執照之人，其
      於民國98年4 月2 日7 時55分許，駕駛車牌號碼3515-XN
      號自小客車，沿高雄市苓雅區○○○路慢車道由東向西行
      駛，欲行至建國一路與武廟路交岔口時，本應注意汽車在
      同一車道行駛時，後車與前車之間應保持隨時可以煞停之
      距離，且駕駛人應注意車前狀況，並隨時採取必要之安全
      措施，而依當時情形，天候晴、有日間自然光線、柏油路
      面乾燥無缺陷、無障礙物、視距良好等情狀，無不能注意
      之情事，楊安竟疏未注意保持隨時可以煞車之距離，亦未
      注意車前狀況，不慎撞擊行駛在同車道前方，由連憶菁所
      騎乘，車牌號碼為WJZ-260 號輕機車之後車尾，致連憶菁
      人車倒地，上開輕機車向前滑行後，再撞擊行駛於同車道
      ，在前方停等紅燈，由李金燕所騎乘，車牌號碼為WSB-75
      5 號輕型機車後方。連憶菁因而受有第12胸椎壓迫性骨折
      及左鎖骨骨折等傷害；李金燕受有左腳之傷害（此部分業
      已和解，未據告訴），而楊安所駕駛之前揭自小客車則於
      撞擊設置在人行道上之測速照相保護桿後始停止行進等事
      實（見起訴書），而原審則以上開犯罪事實予以論罪科刑
      ，並於理由內敘明：「上揭犯罪事實，業據被告楊安坦承
      不諱，核與告訴人即被害人連憶菁於警詢、偵查中之指述
      相符（見高雄市政府警察局苓雅分局警卷第4 頁至第6 頁
      、98年度偵字第28985 號偵卷第7 頁），復有長庚醫療財
      團法人高雄長庚紀念醫院99年6 月3 日（99）長庚院高字
      第954556號函暨所附急診病歷1 份、98年4 月8 日診斷證
      明書、高雄市政府警察局苓雅分局道路交通事故現場圖、
      道路交通事故調查報告表（一）、（二）、高雄市政府警
      察局交通大隊事故分析研判表各1 紙、談話紀錄表3 紙、
      高雄市○○○○○道路交通事故當事人酒精測定紀錄表2
      紙、現場照片26張（見本院卷二第45頁至第68頁反面、高
      雄市政府警察局苓雅分局警卷第7 頁至第29頁）在卷可稽
      ，足認被告任意性自白與事實相符，本件事證明確，其犯
      行堪以認定，應予依法論科」等語（見原判決第2 頁），
      業已詳敘其所憑證據及認定理由，從形式上觀察，原判決
      並無認定事實錯誤或違背法令之情形。
（二）又刑事審判旨在實現刑罰權之分配的正義，故法院對有罪
      告之科刑，應符合罪刑相當之原則，使輕重得宜，罰當其
      罪，以契合社會之法律感情，此所以刑法第57條明定科刑
      時應審酌一切情狀，尤應注意該條所列10款事項以為科刑
      輕重之標準，俾使法院就個案之量刑，能斟酌至當。而「
      量刑輕重係屬事實審法院得依職權自由裁量之事項，苟已
      斟酌刑法第57條各款所列情狀而未逾越法定刑度，不得遽
      指為違法」（最高法院72年度台上字第6696號判例意旨參
      照）。本件原判決亦於理由內敘明：「爰審酌被告駕駛前
      揭自小客車在慢車道行駛時，疏未注意保持隨時可以煞車
      之距離，亦未注意車前狀況，不慎撞擊告訴人騎乘之上開
      輕機車，致告訴人受有事實欄所載之傷害，且被告迄未與
      告訴人達成和解，實屬可責，惟念其事後坦承犯行，已有
      悔悟，態度尚可，及告訴人所受傷害等一切情狀，量處如
      主文所示之刑（即有期徒刑3 月），並諭知易科罰金之折
      算標準（以新臺幣1,000 元折算1 日）」（見原判決第2
      頁）。按行為人犯罪後之態度不同，審酌量刑時自有不同
      之考量，且量刑輕重係屬事實審法院得依職權自由裁量之
      事項，本案原審已斟酌刑法第57條各款所列情狀而未逾越
      法定刑度，自不得遽指為違法。
四、綜上所述，本件被告上訴理由並未依據卷內既有訴訟資料或
    提出新事證，指摘或表明第一審判決有何採證認事、用法或
    量刑等足以影響判決本旨之不當或違法，而構成應予撤銷之
    具體事由，依上開說明，本件上訴顯無具體理由而不合法定
    程式，應予駁回，並不經言詞辯論為之。
據上論斷，應依刑事訴訟法第367 條前段、第372 條，判決如主
文。
中    華    民    國    100   年     1    月    10   日
                  刑事第十一庭  審判長法  官  翁慶珍
                                      法  官  孫啟強
                                      法  官  石家禎
以上正本證明與原本無異。
不得上訴。
中    華    民    國   100    年    1     月    10    日
                                      書記官  黃月瞳